【裁判字號】    90,易,1139
【裁判日期】    900430
【裁判案由】    毒品危害防制條例
【裁判全文】
臺灣臺中地方法院刑事判決                          九十年度易字第一一三九號
    公  訴  人  臺灣台中地方法院檢察署檢察官
    被      告  甲○○
右列被告因毒品危害防制條例案件，經檢察官提起公訴（九十年度毒偵字第一０五號
）及移送併辦（九十年度毒偵字第一七二五號），本院判決如左：
    主  文
甲○○連續施用第二級毒品，處有期徒刑伍月，如易科罰金，以參佰元折算壹日。
    事  實
一、甲○○前因施用第二級毒品案件，經本院以八十八年度毒聲字第六五四０號及八
    十九年度毒聲字第九五六號先後裁定送觀察勒戒處所觀察、勒戒後，認均無繼續
    施用毒品之傾向，由台灣台中地方法院檢察署檢察官分別於八十八年十二月二日
    以八十八年度毒偵字第一九八三號及於八十九年二月十八日以八十九年度毒偵字
    第一一六二號為不起訴處分在案。詎甲○○又基於概括之犯意，自八十九年六月
    一日上午八時五十分採尿前四日內某時起至同年十月二十四日下午二時四十分採
    尿前四日內某時止，連續在台中縣某不詳地點，將第二級毒品安非他命置於吸食
    器內，其下以火點燃吸食之方式，施用第二級毒品安非他命二次。嗣由台中縣警
    察局霧峰分局警員分別於八十九年六月一日上午八時五十分許及八十九年十月二
    十四日下午二時四十分許，對甲○○辦理定期採尿，經送私立中山醫學院附設孫
    中山先生紀念醫院藥物濫用檢測中心檢驗結果，均呈安非他命及甲基安非他命陽
    性反應，始知悉上情。甲○○三犯施用毒品之罪，由檢察官聲請本院裁定令入戒
    治處所施以強制戒治。
二、案經台中縣警察局霧峰分局報請臺灣臺中地方法院檢察署檢察官偵查起訴及移送
    併辦。
    理  由
一、訊據被告甲○○矢口否認其有上揭施用第二級毒品安非他命之犯行，辯稱：伊當
    時有服用感冒糖漿，可能是服用該類藥品才會檢驗出安非他命反應云云。惟查台
    中縣警察局霧峰分局警員分別於八十九年六月一日上午八時五十分許及八十九年
    十月二十四日下午二時四十分許，對被告辦理定期採尿，經送私立中山醫學院附
    設孫中山先生紀念醫院藥物濫用檢測中心檢驗結果，均呈安非他命及甲基安非他
    命陽性反應之事實，有檢驗報告二份在卷可稽。按一般人如未施用安非他命，其
    尿液應不會檢出安非他命反應，倘有吸用者，約百分之七十於二十四小時內自尿
    中排出，約百分之九十於九十六小時自尿中排出，故推算施用時間距採尿時間最
    長可能不會超過四日，此有行政院衛生署藥物食品檢驗局八十一年二月八日（八
    一）藥檢壹字第００一一五六號函足憑。是經採尿檢驗有安非他命反應者，通常
    可認其人於採尿前四日內有施用安非他命，故被告應有於八十九年六月一日上午
    八時五十分採尿前四日內某時及八十九年十月二十四日下午二時四十分採尿前四
    日內某時，連續施用安非他命二次之行為甚明。被告雖辯稱其可能是服用感冒糖
    漿，才會檢驗出安非他命反應云云，惟被告並未提出當時確有服用感冒糖漿及服
    用後尿液會呈現安非他命反應之證明以供本院審酌，是被告空言辯稱其因服用感
    冒糖漿才會檢驗出安非他命反應云云，應屬事後卸責之詞，不足採信。此外，被
    告前因施用第二級毒品案件，經本院以八十八年度毒聲字第六五四０號及八十九
    年度毒聲字第九五六號先後裁定送觀察勒戒處所觀察、勒戒後，認均無繼續施用
    毒品之傾向，由台灣台中地方法院檢察署檢察官分別於八十八年十二月二日以八
    十八年度毒偵字第一九八三號及於八十九年二月十八日以八十九年度毒偵字第一
    一六二號為不起訴處分在案等情，有台灣台中地方法院檢察署刑案資料查註紀錄
    表一份及不起訴處分書二份在卷足據。本件事證已明，被告三犯施用毒品之罪證
    明確，應依法論科。
二、核被告所為，係犯毒品危害防制條例第十條第二項之施用第二級毒品罪。被告施
    用第二級毒品前持有第二級毒品之低度行為，應為施用第二級毒品之高度行為所
    吸收，不另論罪。被告先後二次施用第二級毒品之行為，時間緊接，犯罪構成要
    件相同，顯係基於概括之犯意為之，為連續犯，應以一罪論，並依法加重其刑。
    公訴人雖未就被告於八十九年六月一日上午八時五十分採尿前四日內某時之施用
    第二級毒品犯行予以起訴，惟該部分犯行與已起訴部分有連續犯之裁判上一罪關
    係，為起訴效力所及，本院自得併予審理。爰審酌被告因施用毒品安非他命經觀
    察勒戒二次後猶施用毒品不輟，且於犯後猶飾詞圖卸，不知悔悟，情節非輕，惟
    念及吸毒係戕害自己身心之行為等一切情狀，量處如主文所示之刑，並諭知易科
    罰金之折算標準（按刑法第四十一條業於九十年一月十日修正公布，同年月十二
    日生效，修正後刑法第四十一條第一項前段規定「犯最重本刑為五年以下有期徒
    刑以下之刑之罪，而受六個月以下有期徒刑或拘役之宣告，因身體、教育、職業
    、家庭之關係或其他正當事由，執行顯有困難者，得以一元以上三元以下折算一
    日，易科罰金。」，與修正前刑法第四十一條規定「犯最重本刑為三年以下有期
    徒刑以下之刑之罪，而受六月以下有期徒刑或拘役之宣告，因身體、教育、職業
    、家庭之關係，執行顯有困難者，得以一元以上三元以下折算一日，易科罰金。
    」不同。依刑法第二條第一項前段規定，本件自應適用裁判時之法律即修正後刑
    法第四十一條第一項前段之規定）。
三、移送併辦之臺灣台中地方法院檢察署九十年度毒偵字第一七二五號部分，與本件
    有連續犯之裁判上一罪關係，為起訴效力所及，本院自得併予審理，附此敘明。
據上論斷，應依刑事訴訟法第二百九十九條第一項前段，毒品危害防制條例第十條第
二項、第二十條第三項前段，刑法第十一條前段、第二條第一項前段、第五十六條、
修正後第四十一條第一項前段，罰金罰鍰提高標準條例第二條，判決如主文。
中      華      民      國    九十      年      四      月     三十     日
                              臺灣臺中地方法院刑事第四庭
                                法  官  張  靜  琪
右正本證明與原本無異。
如不服本判決，應於判決送達後十日內向本院提出上訴狀，上訴於臺灣高等法院臺中
分院( 須附繕本 )。
                                      書記官
中      華      民      國    九十      年      四     月     三十    日
附錄本案論罪科刑法條全文
毒品危害防制條例
第十條第二項：施用第二級毒品者，處三年以下有期徒刑。


司法院資訊處製作；財團法人民間司法改革基金會備份。
